【裁判字號】    89,易,788
【裁判日期】    890925
【裁判案由】    竊盜
【裁判全文】
臺灣臺北地方法院刑事判決                          八十九年度易字第七八八號
    公  訴  人  臺灣臺北地方法院檢察署檢察官
    被      告  丙○○
右列被告因竊盜案件，經檢察官提起公訴 (八十九年度偵字第三九二Ｏ號)，及檢察
官聲請併案審理（八十八年偵字第一二七八八號）本院判決如左︰
    主  文
丙○○，連續竊盜，處有期徒刑肆月，緩刑貳年。
    事  實
一、丙○○前於七十五年間因偽造文書，經法院判處有期徒刑三月確定，於七十五年
    十一月二十日易科罰金執行完畢，因身體罹患肺結核舊疾，體力不好，不能勝任
    清潔工作，自八十八年五月十六日為乙○○解僱，丙○○竟意圖為自己不法之所
    有，並基於概括之犯意，先於八十八年五月十八日零時許，竊得乙○○所有Ｓ９
    -四五Ｏ一號，經清潔工作使用紅色汽車一輛，嗣於八十八年六月二日二十三時
    許，在台北縣新店市○○路與中興路口，丙○○座在上開車輛內，為警察獲，竟
    不知悔改，復於八十九年二月十一日晚上七時十分許，見丁○○持有之ＤＧ─三
    ○八二號自用小客車未上鎖，停放在在台北市○○區○○街一七○巷六號前，趁
    無人注意之際，進入車內竊取丁○○所有之藍色背包一個（內放有手錶一只、眼
    鏡一副及香水一瓶）、ＣＤ音響匣一組，得手後，將上開藍色背包（內有手錶一
    只、眼鏡一副及香水一瓶）置於車外公園內，ＣＤ音響匣一組置放車內後座，據
    為己有，嗣丙○○座在車內右前座內欲續行竊取車內ＣＤ音響主機時，為丁○○
    發覺，報警查獲。
二、案經被害人乙○○、丁○○告訴，經台北市政府警察局中山分局移送台灣台北地
    方法院檢察署檢察官偵查起訴。
    理  由
一、訊據被告固坦承在上開車內被查獲之事實，惟矢口否認有竊盜犯行，辯稱：Ｓ９
    -四五Ｏ一號車，係伊友人「阿海」竊取，當時「阿海」下車買煙，伊受「阿海
    」之託，座在乙○○所有Ｓ９-四五Ｏ一號，紅色汽車內等候；另伊為遊民，無
    家可歸，又因當時天氣很冷，ＤＧ─三○八二號車門開著，伊進入車內坐在ＤＧ
    ─三○八二號車內睡覺，並未竊取車內物品云云。
經查：
（一）、被告座在Ｓ９-四五Ｏ一號汽車內被查獲時，雖表示受「阿海」之託座在車
        內，惟警察在現場等候仍未見有該「阿海」之人，業經證人（即查獲警員）
        甲○○，於本院八十九年七月七日結證在卷，則被告指稱係「阿海」之人竊
        取，已難採信，另又被告前受僱於被害人乙○○，擔任清潔工人時，被害人
        乙○○因工作需要有交付Ｓ９-四五Ｏ一號汽車與被告駕駛，嗣因被告工作
        不能勝任予以解僱，並據被告於本院審理時，自陳在卷，是被告對於該車係
        被害人乙○○所有之事實，自應明確，何以受不詳之人指使看管該車，顯違
        常情；又被告於被解僱後第二日，被害人乙○○發現上開車輛失竊，被告於
        返回領取薪資時，被害人乙○○看見被告持有汽車鑰匙壹支，惟因該汽車鑰
        匙並非Ｓ９-四五Ｏ一號車使用之鑰匙，但嗣後查獲上開失竊車輛時，經警
        通知被害人許萬意領取該車輛時，被害人許萬意欲以其該車原來使用之鑰匙
        發動時，發現原車鎖，已被更換，原車鑰匙無法發動該車，必需使用扣案之
        一二六三號車鑰匙壹支，斯時被害人發現扣案之鑰匙與前開被告返回領許薪
        資時，被告持有之鑰匙係同壹支（見本院八十九年六月十六日、七月十四日
        筆錄），是被告於上開車輛失竊後第二日已經持有上開扣案可供發動被害人
        乙○○所有Ｓ９-四五Ｏ一號汽車鑰匙，則被告所辯各節顯係卸責之詞，自
        不足採，被告竊取Ｓ９-四五Ｏ一號汽車之犯行，當可確定。
（二）、被害人丁○○置於ＤＧ─三○八二號車內之物品，其中藍色背包（內有手錶
        一只、眼鏡一副及香水一瓶）係已經被置放在車外公園內，經現場承辦警員
        覓得，且ＣＤ音響匣一組被拔起來置放車內後座之事實，已據證人（即現場
        警員）劉正道結證屬實在卷，又被害人丁○○發現被告時，被告係座在車內
        右前座內，正欲續行竊取車內ＣＤ音響主機時，亦據被害人丁○○指述基詳
        在卷，被告辯稱當時伊在睡覺，自無可採，此外有並有贓物認領保管收據一
        紙在卷足參，則本件事證明確被告犯行，應可認定。
二、核被告所為，係犯刑法第三百二十條第一項竊盜罪。其先後多次犯行、時間緊接
    手段相似、構成犯罪要件相同，顯係基於概括犯意為之，應依連續犯之規定論以
    一罪，並加重其刑。公訴人認被告竊取被害人乙○○所有上開車輛，聲請併案審
    理，本院認與起訴部分有裁判上一罪關係併予審理，附此敘明，爰審酌被告因身
    體罹患肺結核舊疾，體力不好，不能勝任工作，被解僱後而為本件犯行之犯罪動
    機、目的、手段、犯罪情狀、所生危害等一切情狀，量處如主文所示之刑。末查
    被告前於七十五年間因偽造文書，經法院判處有期徒刑三月確定，於七十五年十
    一月二十日易科罰金執行完畢，五年內未曾受有期徒刑以上刑之宣告，有台灣高
    等法院檢察署刑案紀錄簡覆表在卷足憑，本院以被告目前其身體仍相當瘦弱，被
    解僱後被告自陳以拾荒維生，且並未再為其他不法犯行，且本案被告竊得之贓物
    均已發還被害人，經此罪刑之宣告後，當知警惕，無再犯之虞，本院認所宣告之
    刑以暫不執行為適當，爰併宣告如主文所示之緩刑，以勵自新。
據上論斷，應依刑事訴訟法第二百九十九條第一項前段，刑法第五十六條、三百二十
條第一項、第七十四條第二款，罰金罰鍰提高標準條例第一條前段，判決如主文。
本案經檢察官陳錫柱到庭執行職務。
中     華     民     國      八十九    年     九     月      二十五     日
                                      臺灣臺北地方法院刑事第八庭
                                               法  官
右正本證明與原本無異。
如不服本判決，應於判決送達後十日內，向本院提出上訴狀。
                                          書記官
中    華    民    國      八十        年              月              日
附錄本案論罪科刑法條全文：
刑法第三百二十條：
意圖為自己或第三人不法之所有，而竊取他人之動產者，為竊盜罪，處五年以下有期
徒刑、拘役或五百元以下罰金。
意圖為自己或第三人不法利益，而竊佔他人之不動產者，依前項之規定處斷。
前二項之未遂犯罰之。


司法院資訊處製作；財團法人民間司法改革基金會備份。
